# 请问版主，非同一控制下控股合并，对价小于公允价值，递延所得税负债

提问人：syhxsqq 时间：2017-03-14 19:52:51
非同一控制下控股合并，支付对价小于净资产公允价值，合并报表确认的营业外收入，计提递延所得税负债时，应冲减营业外收入还是增加所得税费用？

回答人：chenyiwei
此类情况下，如需确认递延所得税负债，则对应借方科目为营业外收入。

提问人：syhxsqq 时间：2017-03-16 17:42:04
老师您好，还想再请教您一下，对应借方科目为营业外收入，而不是所得税法费用，这样处理主要是什么原因呢？

回答人：chenyiwei
因为该部分递延所得税产生于企业合并中，故应作为对商誉或者负商誉的调整因素，而不是计入所得税费用。

提问人：samindra 时间：2017-03-29 14:06:22
陈老师，如果那这个DTL可以和DTA合在一起，在报告里只列net数吗@chenyiwei

回答人：chenyiwei
不可以，两者针对的纳税义务人不同。

提问人：samindra 时间：2017-03-30 12:02:06
陈老师，sorry，之前我没表达清楚，我是想问：非同一控制下企业合并被合并方净资产的公允价值大于账面价值，确认了递延所得税负债后，这一块递延所得税负债可否与母公司单体由坏账准备或者存货跌价准备等可抵扣暂时性差异形成的递延所得税资产合并列示@chenyiwei

回答人：chenyiwei
不可以。这部分递延所得税负债实际上是子公司层面的，所以不能与母公司自身的递延所得税资产相抵。

提问人：samindra 时间：2017-03-31 15:07:27
那陈老师，收购的PPA 形成的DTL 是否就可以和收购子公司的单体DTA net off了@chenyiwei

回答人：chenyiwei
不可以。因为被收购方原有的DTA在母公司合并报表层面是不予考虑的，只能按照PPA的情况重新计算确认DTA和DTL。

提问人：范范 _ 范范 时间：2018-01-15 19:50:18
请问陈老师，以上非同一控制下控股合并的子公司，之后变为分公司，控股合并时确认的递延所得税负债应该怎么处理？

回答人：chenyiwei
原先子公司的递延所得税负债应相应核销。资产、负债进入母公司时，根据其在母公司的入账价值与计税基础之间的差额重新确定递延所得税，调整资本公积。